【裁判字號】    98,交聲,445
【裁判日期】    990208
【裁判案由】    聲明異議
【裁判全文】
臺灣屏東地方法院交通事件裁定         98年度交聲字第445號
原處分機關  交通部公路總局高雄區監理所屏東監理站
異  議  人
即受處分人  甲○○
上列受處分人因違反道路交通管理處罰條例事件，對於交通部公
路總局高雄區監理所屏東監理站民國98年12月2 日所為之處分（
原處分案號：屏監違字第裁82-CR0000000號）聲明異議，本院裁
定如下：
    主  文
異議駁回。
    理  由
一、原處分意旨略以：異議人即受處分人黃淑真於民國98年10月
    20日18時15分許，駕駛車牌號碼K6-3881 號自用小客車，行
    經臺北縣永和市○○路○段61號時，因有在設有禁止停車標
    線之處所停車之違規事實，為警掣單舉發，嗣原處分機關即
    交通部公路總局高雄區監理所屏東監理站認異議人上開情形
    ，違反道路交通管理處罰條例第56條第1 項第4 款之規定，
    裁處罰鍰新臺幣（下同）900 元等語。
二、聲明異議意旨略以：伊車停放處為劃設黃線，應可臨時停車
    ，且當時車內有人且未熄火久停等語。
三、按汽車駕駛人在設有禁止停車標誌、標線之處所停車者，處
    600 元以上1,200 元以下罰鍰，道路交通管理處罰條例第56
    條第1 項第4 款定有明文。次按禁止停車線，用以指示禁止
    停車路段，本標線為黃色實線，禁止時間原則為每日上午7
    時至晚間8 時，道路交通標誌標線號誌設置規則第168 條亦
    訂有明文。又道路交通安全規則第112 條第1 項第4 款復規
    定，設有禁止停車標誌、標線之處所不得停車。經查，異議
    人於98年10月20日18時15分許，駕駛車牌號碼K6-3881 號自
    用小客車，行經臺北縣永和市○○路○段61號時，有在設有
    禁止停車黃色標線之處所停車之事實，為異議人所不爭執，
    並有舉發現場照片在卷可佐（見本院卷第10頁），是異議人
    確有首揭違規行為，應可認定。
四、至異議人辯稱：伊車內有人且熄火未久，且該處繪設黃線，
    應可臨時停車云云。惟觀諸前開舉發現場照片，異議人車於
    舉發當時，車內明顯未有人滯留車內，是其所辯顯與事實不
    符。再舉發地點業已繪設黃色實線，按諸首揭法令，舉發地
    點實為禁止停車之處所，異議人辯稱可臨時停車，實乃誤解
    法令。另所謂臨時停車，乃指車輛因上、下人、客，裝卸物
    品，其引擎未熄火，停止時間未滿3 分鐘，保持立即行駛之
    狀態者而言，道路交通管理處罰條例第3 條第9 款定有明文
    。本件異議人於舉發時，舉發員警並未聽聞異議人車引擎運
    轉聲響，且該車停放於舉發地點已逾3 分鐘之情，有臺北縣
    政府警察局99年1 月26日北縣警永交字第0990002798號函文
    在卷可參（見本院卷第13頁）；復參以本件舉發員警，執行
    公務本身倘有違法、不當將有受行政懲處責任之嚴格監督，
    而其與異議人間素不相識，亦無仇隙，衡情自無虛構違規事
    實以陷害異議人之理，從而異議人上開所辯洵屬事後卸責之
    詞，委無足採。
五、爰依道路交通案件處理辦法第19條，裁定如主文。
中    華    民    國    99    年    2     月    8    日
                  交通法庭      法  官  羅森德
以上正本證明與原本無異。
如不服本裁定應於收受送達後5 日內向本院提出抗告書狀敘述抗
告之理由抗告於臺灣高等法院高雄分院。
中    華    民    國    99    年    2     月    8    日
                                書記官  盧姝伶

司法院資訊處製作；財團法人民間司法改革基金會備份。
